# 无形资产递延所得税的计量

提问人：wufaxian 时间：2018-05-06 20:32:27
引自《企业会计准则讲解 2010 （完美版）》“如该无形资产的确认不是产生于合并交易、同时在确认时既不影响会计利润也不影响应纳税所得额，则按照所得税会计准则的规定，不确认有关暂时性差异的所得税影响。” 资料：
【例 19—2】A 企业当期为开发新技术发生研究开发支出计 2 000 万元，其中研究阶段支出 400 万元，开发阶段符合资本化条件前发生的支出为 400 万元，符合资本化条件后至达到预定用途前发生的支出为 1 200 万元。税法规定，研究开发支出未形成无形资产计入当期损益的，按照研究开发费用的 50%加计扣除；形成无形资产的，按照无形资产成本的 150%摊销。假定开发形成的无形资产在当期期末已达到预定用途（尚未开始摊销）。
A 企业当期发生的研究开发支出中，按照会计准则规定应予费用化的金额为 800 万元，形成无形资产的成本为 1 200 万元，即期末所形成无形资产的账面价值为 1 200 万元。A 企业当期发生的 2 000 万元研究开发支出，按照税法规定可在当期税前扣除的金额为 1 200 万元。所形成无形资产在未来期间可予税前扣除的金额为 1 800 万元，其计税基础为 1 800 万元，形成暂时性差异 600 万元。
该内部开发形成的无形资产的账面价值与其计税基础之间产生的 600 万元暂时性差异系资产初始确认产生的，确认资产既不影响会计利润也不影响应纳税所得额，按照准则规定，不确认暂时性差异的所得税影响。
问题 1 ：“如该无形资产 的确认不是产生于合并交易......不确认有关暂时性差异的所得税影响。”---------如果初始不确认暂时性差异，未来无形资产摊销。在初始形成的计税基础与账面资产的差异如何弥合呢？
问题 2 、这个【例 19—2】叙述有点复杂。研发费用分三个阶段分别是 400 万、 400 万、 1200 万。后面怎么会冒出一个“可予税前扣除的金额为 1 800 万元”？？
问题 3 、“600 万元暂时性差异系资产初始 确认产生的，确认资产既不影响会计利润也不影响应纳税所得额，按照准则规定，不确认暂时性差异 的所得税影响。 ” ----------------现在不确认。未来无形资产开始摊销。账面金额和计税基础金额不同。那么以谁为准？如果是账面金额比计税基础多 600 万。那么计税基础完全抵扣完了。剩余 600 万是否还可以继续做税前抵扣呢？

回答人：chenyiwei
1 、未来摊销是该暂时性差异的转回，既然初始确认时没有确认递延所得税，后续暂时性差异转回时也没有递延所得税影响。 2 、1800 万元=1200万元资本化支出 150% ，即日后形成的无形资产可在税前扣除的摊销金额。 3 、每年的税前扣除金额 = 会计上的各该年度摊销额150%，因此会计和税务是在相同的年限内摊销，不存在“计税基础完全抵扣完了。剩余 600 万是否还可以继续做税前抵扣”的问题。